臺灣新北地方法院刑事判決
110年度訴字第1016號
公  訴  人  臺灣新北地方檢察署檢察官
被      告  謝丞濱


選任辯護人  楊雅鈞法扶律師
上列被告因違反毒品危害防制條例案件，經檢察官提起公訴（11
0年度偵字第14085、26777號），本院判決如下：
    主  文
謝丞濱犯如附表二所示參罪，各處如附表二所示之宣告刑及諭知
沒收。應執行有期徒刑參年拾月。
    事  實
一、謝丞濱明知甲基安非他命係毒品危害防制條例第2條第2項第
    2款所列之第二級毒品，不得販賣，竟基於販賣第二級毒品
    以營利之犯意，分別為下列犯行：
  ⑴自民國110年3月6日14時16分許起，以其所持如附表一編號1
    所示之行動電話，與曾智勝所使用之門號0000000000號行動
    電話聯繫，雙方議定以新臺幣（下同）2000元買賣甲基安非
    他命1公克，以及相約在謝丞濱當時位於新北市○○區○○路0段
    000巷00弄0號4樓之居處進行交易等事宜後，曾智勝即於同
    日14時36分許抵達，謝丞濱遂在上開居處外之樓梯間，當場
    交付1公克之甲基安非他命予曾智勝，並收受曾智勝所交付
    之2000元現金（另以其中300元委託曾智勝購買菸品）而完
    成該次毒品交易。
　⑵自110年3月10日18時50分許起，以其所持如附表一編號1所示
    之行動電話，與蔡孟甫所使用之門號0000000000號行動電話
    聯繫，雙方議定以2000元買賣甲基安非他命1公克，以及相
    約在謝丞濱上開居處進行交易等事宜後，蔡孟甫即於翌（11
    ）日17時50分許抵達，謝丞濱遂在上開居處外之樓梯間，當
    場交付1公克之甲基安非他命予蔡孟甫，並收受蔡孟甫所交
    付之2000元現金而完成該次毒品交易。
　⑶自110年3月11日19時35分許起，以其所持如附表一編號1所示
    之行動電話，與吳漢龍所使用之門號0000000000號行動電話
    聯繫，雙方議定以1000元買賣甲基安非他命0.5公克，以及
    相約在謝丞濱上開居處進行交易等事宜後，吳漢龍即於同日
    20時5分許抵達，謝丞濱遂在上開居處透過鐵門縫隙，當場
    交付0.5公克之甲基安非他命予吳漢龍，並收受吳漢龍所交
    付之1000元現金而完成該次毒品交易。嗣因警方依法對謝丞
    濱實施通訊監察，並於110年4月12日16時許，在謝丞濱上開
    居處持本院搜索票執行搜索，當場扣得如附表一所示等物，
    始循線查悉上情。
二、案經新北市政府警察局刑事警察大隊（下稱新北市刑警大隊
    ）報告臺灣新北地方檢察署（下稱新北地檢署）檢察官偵查
    起訴。
    理  由
一、按被告以外之人於審判外之言詞或書面陳述，除法律有規定
    者外，不得作為證據；又被告以外之人於審判外之陳述，雖
    不符合同法第159條之1至第159條之4之規定，但經當事人於
    審判程序同意作為證據，法院審酌該言詞陳述或書面陳述作
    成時之情況，認為適當者，亦得為證據。當事人、代理人或
    辯護人於法院調查證據時，知有第159條第1項不得為證據之
    情形，而未於言詞辯論終結前聲明異議者，視為有前項之同
    意，刑事訴訟法第159條第1項及同法第159條之5分別定有明
    文。查本判決下列所引用被告本人以外之人於審判外之陳述
    ，被告謝丞濱及其辯護人於本院準備程序及審理時均表示同
    意作為證據（見本院卷第63、129頁），或檢察官、被告及
    其辯護人知有上開不得為證據之情形，亦均未於言詞辯論終
    結前聲明異議，本院審酌上開證據製作時之情況，尚無違法
    不當及證明力明顯過低之瑕疵，且為證明本件犯罪事實所必
    要，揆諸上開規定，應有證據能力。而非供述證據部分，並
    無證據顯示係實施刑事訴訟程序之公務員違背法定程序所取
    得之證據，亦無顯有不可信之情況或不得作為證據之情形，
    自均有證據能力。
二、犯罪事實之認定：
  ㈠上開犯罪事實，業據被告於偵查、本院準備程序及審理時均
    坦承不諱，並經證人即購毒者曾智勝、蔡孟甫、吳漢龍各自
    於偵查中證述明確，復有本院110年聲搜字第000539號搜索
    票（因警方現場勘察時僅見「新北市○○區○○路0段000巷00弄
    0號5樓」手寫門牌，故向本院聲請搜索票時，係以該址為搜
    索處所，然執行搜索時確認被告居處應為「4樓」，「5樓」
    為加蓋，從「4樓」可上「5樓」等情，仍符合搜索處所所載
    「含前後陽臺等附屬相通建築物」之範圍，詳見本院卷第14
    7頁）、新北市刑警大隊搜索、扣押筆錄暨扣押物品目錄表
    、行動電話門號0000000000號之通聯調閱查詢單、通訊監察
    譯文、本院110年聲監字第000094號、110年聲監續字第0001
    80號通訊監察書暨電話附表、新北地檢署數位採證勘驗報告
    暨隨身碟、台灣尖端先進生技醫藥股份有限公司110年5月27
    日、同年6月10日毒品證物鑑定分析報告各1份、新北市政府
    警察局受採集尿液檢體人姓名及檢體編號對照表【檢體編號
    ：Q0000000號（證人曾智勝）、Q0000000號（證人吳漢龍）
    、Q0000000號（證人蔡孟甫）】、台灣檢驗科技股份有限公
    司濫用藥物檢驗報告、指認犯罪嫌疑人紀錄表各3份、監視
    器影像翻拍照片4張、現場及扣案物照片6張、證人吳漢龍行
    動電話通聯紀錄及通訊軟體對話紀錄翻拍照片10張附卷可稽
    (見偵卷一第17至23、33至42、46、48、53、54、139至151
    、163至202、215、216、227、229、231、233、235、237頁
    ；偵卷二第55至66頁），以及有如附表一所載之扣案物品可
    資佐證，足供擔保被告之任意性自白確與事實相符。
  ㈡按政府查緝販賣毒品犯行無不嚴格執行，且販賣毒品罪係重
    罪，若無利可圖，衡情一般持有毒品者，當不致輕易將持有
    之毒品交付他人。且販賣毒品乃違法行為，非可公然為之，
    自有其獨特之販售路線及管道，亦無公定之價格，復可任意
    增減其分裝之數量，而每次買賣之價量，亦可能隨時依市場
    貨源之供需情形、交易雙方之關係深淺、資力、對行情之認
    知、可能風險之評估、查緝是否嚴緊，及購買者被查獲時供
    述購買對象之可能性風險評估等諸般事由，而異其標準，非
    可一概而論，是販賣之利得，誠非固定，縱使販賣之人從價
    差或量差中牟利方式互異，其意圖營利之非法販賣行為仍屬
    同一。又販賣利得，除經被告供明，或因帳冊記載致價量至
    臻明確外，確實難以究明。然一般民眾均普遍認知毒品價格
    非低、取得不易，且毒品交易向為政府查禁森嚴，一經查獲
    ，並對販毒者施以重罰，衡諸常情，倘非有利可圖，殊無必
    要甘冒持有毒品遭查獲、重罰之極大風險，無端親至交易處
    所，或於自身住處附近交易毒品，抑或購入大量毒品貯藏，
    徒招為警偵辦從事毒品販賣之風險。從而，除確有反證足資
    認定提供他人毒品者所為係基於某種非圖利本意之原委外，
    通常尚難因無法查悉其買進、賣出之差價，而諉無營利之意
    思，或阻卻販賣犯行之追訴，以免知過坦承者難辭重典，飾
    詞否認者反得逞僥倖，反失情理之平。經查，被告於警詢時
    供稱：我以1萬9000元向「阿偉」買半兩（按約18.75公克）
    安非他命等語（見偵卷一第15頁），經換算其購入價為1公
    克甲基安非他命約1013元，可知被告已明確坦承其於本案販
    賣毒品確有從中牟利之意圖甚明，且本院審酌被告於案發時
    為智識正常之人，對於販賣毒品為檢警機關嚴予取締之重罪
    ，當知之甚稔，而其與證人曾智勝、蔡孟甫、吳漢龍並非至
    親，苟無利潤可圖，衡情應不至於甘冒遭查緝法辦而罹重刑
    之風險，無故販賣毒品予他人，是被告自白其係意圖營利而
    為本案販賣第二級毒品之犯行，核與常情並無悖離，復查無
    反證足認被告確另基於某種非圖利本意之原委所為，堪認其
    就本案毒品交易，主觀上有意圖營利之販賣故意甚明。
  ㈢綜上所述，本案事證明確，被告上開所為3次販賣第二級毒品
    之犯行均堪認定，應予依法論科。
三、論罪科刑及沒收之依據：
  ㈠核被告如事實欄一、⑴至⑶所為，均係犯毒品危害防制條例第4
    條第2項之販賣第二級毒品罪。被告前揭因販賣而持有第二
    級毒品之低度行為，為各次販賣之高度行為所吸收，均不另
    論罪。被告所犯上開3罪間，犯罪時間、對象均不相同，在
    刑法評價上，各具獨立性，顯然犯意各別、行為互殊，應予
    分論併罰。
　㈡刑之加重、減輕說明：
　⒈被告前因違反毒品危害防制條例案件，經本院先後以107年度
    簡字第1614號判決判處有期徒刑3月、107年度簡字第3978號
    判決判處有期徒刑3月，上開2案嗣經本院以107年度聲字第4
    102號裁定合併定應執行有期徒刑5月確定，於108年1月16日
    易科罰金執行完畢等情，有臺灣高等法院被告前案紀錄表1
    份在卷可稽，其於受前案之有期徒刑執行完畢後5年內，故
    意再犯本案有期徒刑以上之各罪，為累犯，並審酌被告因前
    案經法院論罪科刑及執行完畢後，竟再為本案犯行，顯見其
    並未因前案執行完畢而心生警惕，自我反省及行為控管能力
    均屬不佳，足認前案有期徒刑執行之成效未彰，被告對於刑
    罰之反應力薄弱而具有相當之惡性，需再延長其受矯正教化
    期間，以助其重返社會，同時兼顧社會防衛之效果，且依本
    案犯罪情節，被告亦無應量處最低法定刑度之情形，即使依
    累犯規定加重其法定最低本刑，亦不致使被告承受之刑罰超
    過其應負擔之罪責（最高法院109年度台非字第139號判決意
    旨參照），自應依刑法第47條第1項累犯之規定加重其刑。
　⒉被告於偵查、本院準備程序及審理時均自白其本案所為3次販
    賣第二級毒品之犯行，實已符合毒品危害防制條例第17條第
    2項：「犯第4條至第8條之罪於偵查及歷次審判中均自白者
    ，減輕其刑。」之規定，自均應依該條規定減輕其刑。
　⒊又被告於警詢時供出其毒品來源為「阿偉」，新北市刑警大
    隊因而查獲其他正犯即另案被告廖致偉，並報告新北地檢署
    檢察官偵查起訴等節，此有被告110年4月13日警詢筆錄、新
    北市刑警大隊110年11月18日新北警刑一字第1104528019號
    函暨所附偵一隊刑事案件報告書及職務報告、新北地檢署11
    0年度偵字第30196、44121號起訴書各1份在卷可佐（見偵卷
    一第14、15頁；本院卷第81至89、141至146頁），考量被告
    本案所為之販賣第二級毒品犯行，危害社會治安及國家法益
    之情節非輕，不宜逕予免除其刑，爰均依毒品危害防制條例
    第17條第1項規定減輕其刑，並依法先加後遞減之。
　⒋至被告依上開減刑事由遞減其刑後，所得判處之最低刑度與
    其犯行已屬相當，核與刑法第59條所稱犯罪之情狀顯可憫恕
    ，認科以最低刑度猶嫌過重之要件不符，自無從再依刑法第
    59條規定酌減其刑，附此敘明。　
  ㈢爰以行為人之責任為基礎，審酌被告明知甲基安非他命為非
    法之違禁物，足以戕害人之身體健康，且極易成癮，竟為貪
    圖不法利益，漠視法令而販賣予他人，其行為不僅助長他人
    施用毒品惡習，對施用毒品者之身心影響甚鉅，亦使毒品於
    社會上易於流通，增加檢警全面查緝之困難，危害社會治安
    及國家法益，所為顯屬非是，兼衡被告本案販賣毒品之次數
    、數量及獲利等犯罪情節，暨其犯罪動機、目的、手段、智
    識程度、於本院審理時所述之家庭經濟與生活狀況及犯罪後
    坦承犯行之態度等一切情狀，各量處如附表二所示之刑，並
    定其應執行刑如主文所示，以資懲儆。
  ㈣沒收之說明：
  ⒈扣案如附表一編號1所示之行動電話，為被告持以與證人曾智
    勝、蔡孟甫、吳漢龍聯絡毒品交易事宜所用之物；如附表一
    編號2、3所示之磅秤及分裝袋，則為被告供本案3次販賣第
    二級毒品犯罪所用之物等節，業經被告於本院準備程序時供
    承明確，並有前揭通訊監察譯文及通訊軟體對話紀錄存卷可
    考，爰依毒品危害防制條例第19條第1項之規定，於如附表
    二所示各罪刑之主文項下宣告沒收。
  ⒉又被告因本案如事實欄一、⑴至⑶所示各次販賣第二級毒品所
    收取之犯罪所得【如事實欄一、⑴所示部分，縱使被告以200
    0元中之300元委託證人曾智勝代為購買菸品，仍不影響該30
    0元為犯罪所得之性質】，雖均未扣案，仍應依刑法第38條
    之1第1項前段之規定，分別於如附表二所示各罪刑之主文項
    下宣告沒收，並依同條第3項規定，諭知於全部或一部不能
    沒收或不宜執行沒收時，追徵其價額（無庸於所定應執行刑
    之主文項下再為上述沒收之諭知）。
  ⒊按毒品危害防制條例第18條第1項前段之規定，係指犯罪行為
    人被查獲之毒品，且與被告犯罪事實有密切關聯之第一、二
    級毒品而言（最高法院102年度台上字第1637號、100年度台
    上字第3765號判決意旨參照），揆諸相同法理，若扣案之第
    三級毒品（即違禁物）與被告犯罪事實無密切關聯，自亦不
    得依刑法第38條第1項之規定於該案宣告沒收。查被告於本
    院準備程序時供稱：扣案如附表一編號5所示毒品，是我被
    查獲前施用剩下的，扣案甲基安非他命是我自己要施用的等
    語（見本院卷第62頁），可知如附表一編號4、5所示之毒品
    ，並非被查獲與本案犯罪事實有密切關聯之毒品或違禁物，
    揆諸上開說明，自均無庸於本案併予宣告沒收銷燬或沒收（
    最高法院103年度台上字第225號判決意旨參照）。
據上論斷，應依刑事訴訟法第299條第1項前段，毒品危害防制條
例第4條第2項、第17條第1項、第2項、第19條第1項，刑法第11
條、第47條第1項、第38條之1第1項前段、第3項、第51條第5款
，判決如主文。
本案經檢察官余怡寬偵查起訴，檢察官郭智安到庭執行職務。　
中　　華　　民　　國　　111 　年　　1 　　月　　19　　日
                  刑事第三庭  審判長法　官  蘇揚旭
　　　　　　　　　                  法  官  施建榮
　　　　　　　　　                  法  官  洪振峰
上列正本證明與原本無異。
如不服本判決，應於判決送達後20日內敘明上訴理由，向本院提
出上訴狀 (應附繕本) ，上訴於臺灣高等法院。其未敘述上訴理
由者，應於上訴期間屆滿後20日內向本院補提理由書「切勿逕送
上級法院」。
                                    書記官　李儀靜  　　
中　　華　　民　　國　　111 　年　　1 　　月　　25　　日
附錄本案論罪科刑法條全文：
毒品危害防制條例第4條
製造、運輸、販賣第一級毒品者，處死刑或無期徒刑；處無期徒
刑者，得併科新臺幣3千萬元以下罰金。
製造、運輸、販賣第二級毒品者，處無期徒刑或10年以上有期徒
刑，得併科新臺幣1千5百萬元以下罰金。
製造、運輸、販賣第三級毒品者，處7年以上有期徒刑，得併科
新臺幣1千萬元以下罰金。
製造、運輸、販賣第四級毒品者，處5年以上12年以下有期徒刑
，得併科新臺幣5百萬元以下罰金。
製造、運輸、販賣專供製造或施用毒品之器具者，處1年以上7年
以下有期徒刑，得併科新臺幣1百50萬元以下罰金。
前五項之未遂犯罰之。
附表一：
編號 扣押物名稱及數量 備註欄 1 廠牌為IPHONE之行動電話1支（含門號0000000000號SIM卡1張） 為被告持以與本案購毒者聯絡販賣第二級毒品事宜所用之物。 2 磅秤1臺 為被告供本案3次販賣第二級毒品犯罪所用之物。 3 分裝袋50個  4 白色透明結晶2包（含包裝袋2個）  總毛重4.8公克（其中1包驗前淨重3.939公克，因鑑驗取樣0.026公克，驗餘淨重3.913公克），檢出第二級毒品甲基安非他命成分（總純質淨重共2.961公克）。 5 白色粉末1包（含包裝袋1個） 驗前淨重0.083公克，因鑑驗取樣0.001公克，驗餘淨重0.082公克，檢出第三級毒品成分。 

附表二：
編號 犯罪事實 罪名、宣告刑及沒收 1 如事實欄一、⑴所示 謝丞濱犯販賣第二級毒品罪，累犯，處有期徒刑貳年壹月。扣案如附表一編號1至3所示之物均沒收；未扣案之犯罪所得新臺幣貳仟元沒收，如全部或一部不能沒收或不宜執行沒收時，追徵其價額。 2 如事實欄一、⑵所示 謝丞濱犯販賣第二級毒品罪，累犯，處有期徒刑貳年壹月。扣案如附表一編號1至3所示之物均沒收；未扣案之犯罪所得新臺幣貳仟元沒收，如全部或一部不能沒收或不宜執行沒收時，追徵其價額。 3 如事實欄一、⑶所示 謝丞濱犯販賣第二級毒品罪，累犯，處有期徒刑貳年。扣案如附表一編號1至3所示之物均沒收；未扣案之犯罪所得新臺幣壹仟元沒收，如全部或一部不能沒收或不宜執行沒收時，追徵其價額。